臺灣新北地方法院刑事判決
110年度易字第913號
公  訴  人  臺灣新北地方檢察署檢察官
被      告  張倖綵


選任辯護人  李殷財律師
            王啟安律師
上列被告因背信案件，經檢察官提起公訴（109年度偵字第45228
號），本院判決如下：
    主  文
張倖綵犯背信罪，處有期徒刑捌月。未扣案犯罪所得新臺幣壹佰
柒拾柒萬元沒收，如全部或一部不能沒收或不宜執行沒收時，追
徵其價額。
    事  實
一、張倖綵係張芯語(於民國00年00月0日生，108年10月6日死亡
    )之姑姑。緣張芯語之父母未婚生子，其生母久未聯繫，張
    芯語自幼由其生父單獨扶養，其生父於90年間過世後(張芯
    語時16歲)，經法院裁定由張倖綵擔任張芯語之監護人至成
    年。緣張芯語與陳泓勳為男女朋友，但婚事因張芯語於106
    年經診斷罹患子宮頸癌而延宕，嗣於108年8月間，張芯語病
    情惡化、持續住院治療，自知不久於世，乃與陳泓勳於同年
    月16日結婚。張芯語生前不願留下財產供其生母主張遺產繼
    承權，但顧及若將財產盡數移轉予陳泓勳，除將遭課徵贈與
    稅外，亦將列入遺產總額予以分配，基於上述財務規劃考量
    ，張芯語乃與友人蔡安秀、不在法定繼承人順位之張倖綵分
    別約定由蔡安秀、張倖綵受託借名代管新臺幣(下同)100萬
    、177萬元，倘張芯語身故時，即將上開借名代管款項交付
    予繼承人即配偶陳泓勲，避免張芯語生母查悉張芯語留有遺
    產而主張參與繼承。張倖綵同意受張芯語委託處理上開事務
    後，張芯語因而於108年9月11日，自其名下中國信託商業銀
    行（下稱中信銀行）帳號000000000000號帳戶匯款177萬元
    至張倖綵名下之永豐商業銀行帳號00000000000000號帳戶（
    下稱本案永豐銀行帳戶），張倖綵再將上開款項轉存至其名
    下之中信銀行帳號000000000000號帳戶（下稱本案中信帳戶
    ），並將本案中信帳戶之提款卡及密碼交予張芯語，供張芯
    語得隨時支用上開借名代管之款項。
二、嗣張芯語於108年10月6日因子宮頸癌併腹腔移轉致多重器官
    衰竭死亡，張倖綵明知其並非繼承人，且本案中信帳戶內之
    177萬元為張芯語生前受託代管之財產，並受張芯語委託於
    身故後應盡數交付予陳泓勲，避免遭張芯語生母主張遺產分
    配，竟意圖為自己不法之所有，基於背信之犯意，先後於10
    8年10月8日、15日及22日，以網路銀行轉帳100萬元、50萬
    元及20萬元轉至其本案永豐銀行帳戶，又陸續以小額轉帳方
    式轉至他帳戶，而將177萬元而轉帳、提領殆盡，經陳泓勲
    催討177萬元仍拒不交付，而為違背任務之行為，足生損害
    於繼承人陳弘勲之利益。
三、案經陳泓勲訴由臺灣花蓮地方檢察署檢察官陳請臺灣高等檢
    察署檢察長令轉臺灣新北地方檢察署檢察官偵查起訴。
    理  由
壹、程序事項：
一、為使判決更為簡明，同時方便查考，有關卷號簡稱詳見附件
    卷宗對照清單，合先敘明。
二、證人即告訴人陳泓勳、蔡安秀於偵查中證述之證據能力：
 ㈠ 按被告以外之人於偵查中向檢察官所為之陳述，除顯有不可
    信之情況者外，得為證據，刑事訴訟法第159條之1第2項定
    有明文。是未經被告詰問之被告以外之人於偵查中向檢察官
    所為之陳述，依上開規定，除顯有不可信之例外情況外，原
    則上為法律規定得為證據之傳聞例外。而為保障被告之反對
    詰問權，復對證人採交互詰問制度，其未經詰問者，僅屬未
    經合法調查之證據，並非無證據能力，且此項詰問權之欠缺
    ，非不得於審判中由被告行使以資補正，而完足為經合法調
    查之證據。倘被告於審判中捨棄對質、詰問權，自無不當剝
    奪被告對質、詰問權行使之可言。
 ㈡ 經查，被告張倖綵就證人陳泓勳及蔡安秀於偵訊時經具結之
     證述，雖以未賦予其反對詰問機會為由爭執證據能力，然
     並未提出證人陳泓勳及蔡安秀偵訊時之證述有何顯不可信
     之特殊情形，自無從排除其等證據能力。又本院於審理程
     序時，已傳訊證人陳泓勳及蔡安秀進行交互詰問（見易字
     卷第351至386頁），已充分保障被告之對質詰問權，又本
     院亦查無檢察官在上開偵訊時有任何以不正方法訊問而有
     顯不可信之情況，是依上開規定，上開證人等於偵訊中之
     證述，自均具有證據能力。
三、除證人陳泓勳、蔡安秀於偵查中證述及之證據能力外，本判
    決下列所引用被告以外之人於審判外之陳述，檢察官、被告
    及其辯護人於本院中表示同意作為證據，有證據能力（見易
    字卷第96頁、第125頁、第350頁），復於本院言詞辯論終結
    前均未聲明異議，本院審酌上開證據資料製作時之情況，尚
    無違法不當及證明力明顯過低之瑕疵，認以之作為證據應屬
    適當，而認前揭證據資料有證據能力；而非供述證據部分，
    本院亦查無有何公務員違反法定程序取得之情形，且各該證
    據均經本院於審判期日依法進行證據之調查、辯論，被告於
    訴訟上之防禦權，已受保障，故該等證據資料均有證據能力
    。
貳、實體事項：
一、認定犯罪事實所憑之證據與理由：
 ㈠ 被告係張芯語(於74年12月8日生，108年10月6日死亡)之姑姑
    。緣張芯語之父母未婚生子，其生母久未聯繫，張芯語自幼
    由其生父單獨扶養，其生父於90年間過世後(張芯語時16歲)
    ，經法院裁定由被告擔任張芯語之監護人至成年。緣張芯語
    與陳泓勳為男女朋友，但婚事因張芯語於106年經診斷罹患
    子宮頸癌而延宕，嗣於108年8月間，張芯語病情惡化、持續
    住院治療，自知不久於世，乃與陳泓勳於同年月16日結婚。
    張芯語於108年9月11日，自其名下中信銀行帳號0000000000
    00號帳戶匯款177萬元至被告名下之本案永豐銀行帳戶，被
    告再於108年9月12日、17日，分別以現金存入2萬元、匯款1
    75萬元，共計存匯177萬元至其名下未使用之本案中信銀行
    帳戶，並將本案中信帳戶之提款卡及密碼交予張芯語。被告
    於張芯語死亡後於108年10月8日、15日及22日，先後將本案
    中信銀行帳戶內款項，以網路銀行轉帳100萬元、50萬元及2
    0萬元至上開永豐銀行帳戶之事實，為被告於本院中坦承不
    諱（見易字卷第125、126頁），核與證人陳泓勳於偵查及本
    院中之證述（見偵一卷第83至85頁）相符，並有張芯語馬偕
    紀念醫院死亡證明書及乙種診斷證明書、張芯語（000-0000
    00000000）中國信託帳戶之存款交易明細、金融資料查詢回
    覆109年2月25日函暨被告（000-00000000000000）永豐銀行
    帳戶之交易明細、中信銀行109年2月27日中信銀字第109224
    839037700號函被告（000-000000000000）帳戶之交易明細
    、張芯語之戶籍謄本、中信銀行111年4月27日中信銀字第11
    1224839127431號函暨網銀開通、約定轉帳帳戶、補發卡片
    、存款交易明細等資訊在卷（見偵一卷第13頁、第15頁、第
    43至69頁、第71至73頁、偵三卷第21頁、易字卷第37頁、第
    229至258頁）可佐，堪以認定。
 ㈡ 張芯語得知自己罹患子宮頸癌後，為避免日後其遺產由生母
    繼承，因而委託被告借名代管其處分股票之財產177萬元，
    並約定倘日後過世，被告應將177萬元交予其配偶陳泓勳：
　1.按遺產繼承人，除配偶外，依左列順序定之：一、直系血親
    卑親屬。二、父母。三、兄弟姊妹。四、祖父母；配偶有相
    互繼承遺產之權，其應繼分，依左列各款定之：二、與第11
    38條所定第二順序之繼承人同為繼承時，其應繼分為遺產二
    分之一，民法第1138條、第1144條第2款訂有明文。次按，
    被繼承人死亡前2年內贈與下列個人之財產，應於被繼承人
    死亡時，視為被繼承人之遺產，併入其遺產總額，依本法規
    定徵稅：一、被繼承人之配偶。二、被繼承人依民法第1138
    條及第1140條規定之各順序繼承人。三、前款各順序繼承人
    之配偶，遺產及贈與稅法第15條，訂有明文。可知倘張芯語
    無配偶且無子女之情況下死亡，法定繼承人為生母；倘張芯
    語有配偶而無子女之情況下死亡，配偶與生母之應繼分為各
    二分之一；又張芯語於死亡前2年內將財產贈與配偶及繼承
    權人，將視為遺產徵稅，合先敘明。
　2.依張芯語與被告間於108年9月6日間之LINE對話紀錄，可見
    張芯語詢問被告，有關夫妻之間共有資產，兩年內一方死亡
    變成遺產，生母是否有權要求之事，被告則張貼今週刊文章
    截圖，對於文章內容記載「過世前兩年贈與給配偶、子女、
    孫子女、父母、兄弟姐妹、祖父母，和這些親屬的配偶的財
    產，會被拉回課徵遺產課稅」等文字部分為標記，被告接著
    在訊息中稱「我跟妳不在這些親屬關係內、直接用約定轉帳
    進我的帳戶內就行了（不要超過220萬）這樣是不是就解決
    了」、「全部要留給一二只要跟我說一聲，塵埃落定後六個
    月後領回給他就可以了」，而張芯語則回覆「了解」的貼圖
    等旨（見易字卷第275頁），而被告於偵查時供稱：伊與張
    芯語間之對話，如提到陳泓勳會叫他「一二」等語（見偵三
    卷第54頁），可見被告知悉張芯語不希望其遺產由生母繼承
    ，且擔心如生前將財產贈與給具有繼承權之人（即配偶陳泓
    勳）恐於日後被追徵遺產稅，因而主動向張芯語提議因其為
    張芯語姑姑並非繼承權人，可以協助保管金錢，倘張芯語日
    後因病過世，則將財產全部返還給陳泓勳。另觀以張芯語與
    證人蔡安秀間之LINE對話紀錄，張芯語稱：「你的戶頭借我
    存50萬」（見偵二卷第61頁），而證人蔡安秀回覆：「現在
    狀況這麼了，為什麼都在處理……這些事」，張芯語則回以：
    「因為我很怕我突然怎麼了，我的法定繼承人沒有小孩後面
    很麻煩」、「因為我只信任你」、「但是有生母很麻煩」、
    「我不想要我們賺得錢被別人拿走」、「所以我現在才在處
    理這些事」等旨（見偵二卷第63至65頁），可見張芯語雖已
    與陳泓勳結婚，然依上開說明，張芯語之遺產，配偶陳泓勳
    之應繼分僅為二分之一，另一半仍得由生母繼承，於此情況
    下，張芯語為避免生母繼承遺產，或被追徵遺產稅之前提，
    顯可能接受被告之建議，將財產由非繼承權人（包含被告、
    朋友蔡安秀）保管，待其死亡後，再由被告及友人將保管款
    項交予陳泓勳。　
　3.再依證人陳泓勳於偵查時證稱：因伊太太張芯語不想要生母
    分配到她的遺產，因此，於108年9月初在臺北馬偕醫院口頭
    約定由被告保管177萬元，張芯語過世後會將錢歸還給伊，
    被告在收到匯款後沒幾天就將本案中信帳戶存摺、提款卡給
    張芯語，讓張芯語隨時可以提領支用，張芯語死亡後，伊於
    108年11月中去提領時，發現錢都被轉走，伊有當面問過被
    告，被告不願意返還，伊也有請蔡安秀跟被告說，當時這筆
    錢確實只是保管而已，被告仍拒絕返還等語（見偵一卷第83
    至84頁），於本院中證稱：張芯語與生母的關係不好，於10
    6年間發現罹患子宮頸癌，原本想把錢直接轉給伊就好，因
    為考量如果過世，遺產不希望由生母財產分配，因此才預先
    做財務規劃，才開始討論保管的事，伊與張芯語於108年8月
    16日結婚，於108年9月6日在馬偕醫院樓下大廳討論伊和張
    芯語股票賣掉的錢如何保管，當時蔡安秀也在場，最後約定
    將賣掉的錢轉帳到被告本案中信帳戶保管，被告有將該帳戶
    存摺及提款卡交給張芯語保管，讓伊與張芯語可以隨時提領
    支用，最後股票賣了177萬元，匯入本案中信帳戶，張芯語
    過世後，於11月多伊要處理這筆錢時，發現已經用網銀轉走
    了等語（見易字卷第352至354頁、第366頁）、證人蔡安秀
    於偵查時證稱：伊於108年9月6日在醫院，有聽見張芯語請
    被告代買賣股票，將賣出款項由被告保管，伊聽到的保管方
    式是把賣出股票的錢放在張芯語臺北的房間裡，被告當時有
    說錢房在家裡不會不見，表示只是暫時保管等語（見偵二卷
    第46、47頁）、於本院中證稱：伊於108年9月6日在醫院門
    口，張芯語有委託被告買賣股票，接著問到時候錢要怎麼處
    理，放在哪裡比較好，才不會被生母或其他人拿走，當時張
    芯語在問股票賣掉錢要怎麼保管，被告就說放在家裡房間裡
    也不會不見，所以也有提及怎麼處理錢跟金額，因為當時伊
    以為張芯語會好，當時沒有提及過世這幾個字，張芯語過世
    後有一天陳泓勳打給我，要伊跟被告說錢是張芯語要留給陳
    泓勳的，當時伊有和被告說，張芯語請她買賣股票，然後說
    錢放在房間不會不見等語（見易字卷第369至375頁、第382
    頁），可見張芯語於108年9月6日確有委託被告買賣其名下
    之股票，並約定出賣股票之款項委託被告保管之意思。再者
    ，被告於協助張芯語出賣股票後，張芯語將177萬元匯入被
    告之本案永豐銀行帳戶，被告又將該筆款項以現金存入2萬
    元，匯款175萬元之方式，存入本案中信帳戶，並將本案中
    信銀行帳戶設定網路銀行後，將提款卡及密碼交由張芯語保
    管，由張芯語支配使用本案帳戶之款項等情，亦為被告所不
    爭執。另本案中信銀行設定之網路銀行轉帳帳戶，均係由張
    芯語所指定，分別為張芯語之配偶、親戚及友人（即陳泓勳
    、古禮善、被告、蔡安秀、鄭淳珉等人），有被告與張芯語
    之LINE對話紀錄在卷（見易字卷第296頁）可稽，倘匯入被
    告本案永豐銀行帳戶及轉入本案中信銀行帳戶之177萬元，
    係張芯語欲贈與被告，該款項即為被告支配、運用，被告又
    何須依張芯語之意思設定上開網路銀行帳戶，又何須交付提
    款卡及密碼給張芯語，讓張芯語得以支用，可見被告僅係受
    託為張芯語借名代管177萬元，並依被告與張芯語上開LINE
    對話紀錄之約定，如張芯語日後死亡，被告應將代管之177
    萬元全數交給陳泓勳。
  4.再依證人蔡安秀於偵查時證稱：張芯語過世前，有請伊保管
    現金100萬元，因為張芯語擔心過世後，張芯語與陳泓勳賺
    的錢跟結婚基金會被生母繼承，有約定如果張芯語過世，保
    管的款項將還給陳泓勳等語（見偵二卷第46、47頁）、於本
    院中證稱：張芯語曾交給伊100萬元要伊保管，因為當時張
    芯語怕未來發生什麼事，其與陳泓勳的結婚基金會被別人分
    走，尤其是生母，因此要求伊保管現金100萬元，張芯語於1
    08年9月6日上午在醫院交付100萬元，伊有親筆寫保管條，
    其上簽名的人為伊與陳泓勳，因為張芯語說到時候領的是陳
    泓勳，所以叫陳泓勳簽名等語（見易字卷第369至369頁），
    並有保管單在卷（見偵一卷第35頁）可佐，益徵張芯語確因
    財務規劃，除委託被告借名代管財產外，另委託友人蔡安秀
    借名代管現金100萬元，待其過世後，由蔡安秀將100萬元交
    給陳泓勳。
 ㈢ 張芯語於108年10月6日死亡後，被告於108年10月8日、15日
    及22日先後自本案中信帳戶內款項，以100萬元、50萬元及2
    0萬元以網路銀行轉帳至其所有本案永豐銀行帳戶，為被告
    所不爭執（見易字卷第125、126頁），另依本案中信銀行存
    款交易資料，尚有多筆小額轉帳紀錄，將177萬元轉帳提領
    殆盡，有上開交易資料在卷（見易字卷第255、256頁）可佐
    ，然被告既受張芯語之委任保管177萬元，且約定於張芯語
    過世後，應該保管款項全數返還陳泓勳，竟經陳泓勳數次要
    求返還，仍拒絕為之，顯然違反張芯語委託其應將款項交予
    陳泓勳之任務，致繼承人陳泓勳受有財產上之損害，其主觀
    顯有意圖為自己不法之所有，而為背信故意無訛。
二、對被告辯解之論駁：
 ㈠ 被告及辯護人略辯以：
　1.被告跟張芯語情同母女，被告於張芯語父親過世後，擔任張
    芯語監護人扶養照顧張芯語；且於與張芯語共同投資農地時
    ，直接將其可分得200萬元部分，直接寫贈與張芯語；又為
    鼓勵張芯語存錢，幫張芯語操盤投資股票，並向張芯語表示
    賺算張芯語的，賠的算被告；另於張芯語在台北住院期間，
    被告在臺北家中留給張芯語一個房間，且時常去醫院探望張
    芯語，張芯語甚至提及要贈與被告1克拉之鑽戒，可見被告
    與張芯語關係緊密，張芯語於生病後，當然可能因為想要回
    報被告，而將177萬元留給被告。
　2.張芯語曾經親口告訴被告，如果這一關過不了，要被告把錢
    （即177萬元）留著，顯係贈與之意思，如果被告真的要侵
    占，就不會幫張芯語設定約定轉帳帳戶讓張芯語使用。
　3.張芯語委託蔡安秀保管100萬元時有簽立保管單，而其匯款
    給被告177萬元部分則未簽立保管書面，顯見二者情況不同
    ，況張芯語生前曾簽立空白授權書給被告，益徵張芯語十分
    信任被告，且同意被告為其處理相關事務。
　4.證人陳泓勳、蔡安秀就108年9月6日當日之證詞前後矛盾，
    證人蔡安秀對於被告與張芯語間之關係，主觀意識強烈，應
    認其等證詞均不可採。
㈡ 然查：
 1.張芯語係基於請被告保管之意思，而將177萬元匯入被告本案
   中信銀行帳戶，已經本院認定如前，縱被告辯稱其與張芯語
   情同母女、擔任張芯語之監護人，協助並鼓勵張芯語投資股
   票、農地，甚至張芯語亦曾表示欲贈與被告1克拉鑽戒等節均
   屬實，亦僅得證明被告與張芯語間具有濃厚之感情基礎，惟
   仍不足以據此認定張芯語係以贈與之意思，將177萬元匯至被
   告之本案中信銀行帳戶，是被告及辯護人上開㈠1.辯稱，張芯
   語基於上述情誼確有「可能」將177萬元留給被告，僅為其等
   臆測之詞，且與卷內事證不符，應不可採。
 2.被告固辯稱張芯語曾口頭告知要留給其177萬元云云，然此部
   分，除被告單一供詞外，並無其他補強證據，亦與卷內事證
   不符，況張芯語如係贈與之意思，即無須另行指定其配偶、
   友人之帳戶為約定轉帳之帳戶，是被告及辯護人上開㈠2.部分
   辯詞，亦不足採。
 3.張芯語委託蔡安秀保管100萬元，固有簽立保管單，然參以證
   人蔡安秀於本院中證稱：伊寫保管單之用意，係因為伊與張
   芯語畢竟是朋友關係，伊喜歡做事情分明一點，重點係伊要
   讓張芯語安心，讓她知道錢放在伊那邊不會不見等語（見易
   字卷第370頁），可見簽立保管單係並非張芯語要求，而係蔡
   安秀認其等僅為朋友關係，為使張芯語放心而主動簽立，從
   而，張芯語與被告間既係親屬關係，張芯語因為信任而未與
   被告就保管177萬元部分簽立任何書面或保管單，亦與常情無
   違，是被告及辯護人上開㈠3.部分，以其等並未簽立保管單，
   即逕予推論為贈與之意，亦不可採。至於被告另辯稱張芯語
   留給其一張空白紙張，其上簽立張芯語之簽名，是空白授權
   之意，然縱該紙張上張芯語簽名為真正，惟張芯語交付之用
   意為何？已無從證明，亦難認與本案有何關聯，是此部分，
   亦不足以作為有利被告之認定，附此敘明。
 4.依證人陳泓勳、蔡安秀於偵查及本院中之證詞，可見其等對
   於張芯語不希望遺產被生母繼承、於108年9月6日張芯語有委
   託被告出賣股票，並由被告保管該款項之證述前後大致相符
   ，縱對於108年9月6日當日在場人數、細節略有出入，抑或證
   人蔡安秀於證稱其認為張芯語與被告間之感情非被告所描述
   之融洽等節，均不影響本院前揭判斷，是被告及辯護人上開㈠
   4.之辯詞，亦不足採。　
三、綜上所述，被告上揭犯行之事證已臻明確，堪以認定，應予
    依法論科。
四、論罪科刑之理由：
 ㈠ 核被告所為，係犯刑法第342條第1項背信罪。
 ㈡ 爰以行為人之責任為基礎，審酌被告為張芯語之姑姑，知悉
    張芯語因罹患絕症將不久於人世，亦明知張芯語不希望過世
    後遺產由生母繼承，欲將財產留給配偶陳泓勳，被告本應尊
    重他人財產法益，竟違背委任之意旨，拒不返還保管之177
    萬元，致生損害於陳泓勳，所為應予以非難，兼衡其素行，
    有臺灣高等法院被告前案紀錄在卷（見易字卷第525頁）可
    參、犯罪之目的、手段；另考量被告於本院中自陳為技術學
    院肄業之智識程度，現已退休，須扶養女兒之家庭經濟狀況
    （見易字卷第458頁）、及被告前固為張芯語之監護人，與
    張芯語間感情情同母女，惟被告明知張芯語之心意卻違背其
    委託之任務，又未能與陳泓勳和解、或賠償其損失，及告訴
    代理人於本院中表示：應從重量刑，且不同意給予易科罰金
    之刑度等語（見易字卷第458頁），參以被告背信之金額達1
    77萬元，倘給予得易科罰金之刑度，將不足以收刑罰效果或
    督促被告與陳泓勳達成和解等一切情狀，量處如主文所示之
    刑。
五、按犯罪所得，屬於犯罪行為人者，沒收之；前二項之沒收，
    於全部或一部不能沒收或不宜執行沒收時，追徵其價額，刑
    法第38條之1第1項前段、第3項分別定有明文。查張芯語將1
    77萬元匯入被告之本案中信帳戶後，於張芯語死亡後陸續轉
    帳170萬元至其本案永豐銀行帳戶，又陸續以小額轉帳之方
    式，將款項匯出本案中信帳戶，待陳泓勳於108年11月向被
    告請求時，本案中信銀行帳戶僅剩7000餘元，有本案中信帳
    戶存款交易明細在卷（見易字卷第255、256頁）可佐，而被
    告於本院中亦供稱：陳泓勳本來就知道這筆錢要流給伊的，
    伊先把本案中信帳戶內的錢轉出來等語（見易字卷第124頁
    ），是被告拒絕交付陳泓勳之177萬元為其犯罪所得，被告
    既未與陳泓勳達成和解，故無犯罪所得已實際合法發還告訴
    人之情事，為避免被告無端坐享犯罪所得，復經核本案情節
    ，宣告沒收並無過苛之虞，揆諸前揭說明，就本案未扣案之
    犯罪所得177萬元，應依刑法第38條之1第1項前段、第3項規
    定宣告沒收，並於全部或一部不能沒收或不宜執行沒收時，
    追徵其價額。
據上論斷，應依刑事訴訟法第299條第1項前段，判決如主文。
本案經檢察官江祐丞偵查起訴，檢察官詹啟章到庭執行職務。
中　　華　　民　　國　　111 　年　　8 　　月　　 9　　日
                  刑事第十九庭  審判長法　官  許博然
　　　　　　　　　
　　　　　　　　　                    法  官  王國耀
　　　　　　　　　
　　　　　　　　　                    法  官  洪韻婷
上列正本證明與原本無異。
如不服本判決，應於判決送達後20日內敘明上訴理由，向本院提
出上訴狀 (應附繕本) ，上訴於臺灣高等法院。其未敘述上訴理
由者，應於上訴期間屆滿後20日內向本院補提理由書「切勿逕送
上級法院」。
                                      書記官  張家瑀
中　　華　　民　　國　　111 　年　　8 　　月　　11　　日
附錄本案論罪科刑法條全文：
中華民國刑法第342條（背信罪）
為他人處理事務，意圖為自己或第三人不法之利益，或損害本人
之利益，而為違背其任務之行為，致生損害於本人之財產或其他
利益者，處5年以下有期徒刑、拘役或科或併科50萬元以下罰金
。
前項之未遂犯罰之。

附件
卷宗對照清單
一、109年度他字第177號卷，下稱偵一卷。
二、109年度他字第5012號卷，下稱偵二卷。
三、109年度偵字第45228號卷，下稱偵三卷。
四、110年度審易字第1522號卷，下稱審易卷。
五、110年度易字第913號卷，下稱易字卷。